【裁判字號】    97,中簡上,88
【裁判日期】    970331
【裁判案由】    違反著作權法
【裁判全文】
臺灣臺中地方法院刑事判決            97年度中簡上字第88號
上  訴  人
即  被  告  丙○○
上列上訴人因違反著作權法案件，不服本院臺中簡易庭九十六年
度中簡字第三五五三號中華民國九十六年十二月二十五日第一審
簡易判決（聲請案號：臺灣臺中地方法院檢察署九十六年度偵字
第二四四四七號），提起上訴，本院管轄之第二審合議庭判決如
下：
    主    文
上訴駁回。
丙○○緩刑貳年。
    事實及理由
一、本案經本院審理結果，認第一審判決認事用法及量刑均無不
    當，應予維持，除第一審簡易判決書記載之犯罪事實（即檢
    察官聲請簡易判決處刑書犯罪事實欄一、第三行「侵害不詳
    公司或個人著作財產權」等語，更正為「侵害台灣光榮綜合
    資訊股份有限公司（下稱光榮公司）等公司或個人著作財產
    權」；及證據部分增列上訴人即被告丙○○（下稱被告）於
    本院審理時之自白外，其餘均引用第一審簡易判決書（包括
    聲請簡易判決處刑書）記載之犯罪事實、證據及理由（如附
    件）。
二、被告丙○○提起本件上訴意旨略以：原審判決對態度良好又
    有悔意之初犯者言之，（量刑）實在太重；又被告已與被侵
    害公司洽談和解，且已有悔意，希能從新量刑，並給予緩刑
    等語。
三、按，關於刑之量定，係實體法上賦予法院得為自由裁量之事
    項，倘其未有逾越法律所規定之範圍，或濫用其權限，即不
    得任意指摘為違法（參最高法院七十五年台上字第七０三三
    號判例），且在同一犯罪事實與情節，如別無其他加重或減
    輕之原因，下級審量定之刑，亦無過重或失輕之不當情形，
    則上級審法院對下級審法院之職權行使，原則上應予尊重（
    參見最高法院八十五年度臺上字第二四四六號判決）。查：
    本案被告所犯之商標法第九十一條之一第三項之罪，其法定
    刑為「六月以上三年以下有期徒刑，得併科臺幣二十萬元以
    上二百萬元以下罰金」。而原審依檢察官聲請簡易判決處刑
    書記載之犯罪事實，於法定刑度內量處被告有期徒刑陸月，
    並諭知易科罰金之折算標準，已屬最輕刑度，並無量刑過重
    情形；又本件被告雖於偵查中自白，惟並未於偵查中向檢察
    官表示願受科刑之範圍或願意接受緩刑之宣告，且係事後再
    與被害公司和解，原審未給予緩刑，亦無不當。從而，本案
    原審審酌本案各情，依其職權行使，量處被告上開刑期，依
    上開實務見解，本院自當予以尊重。故被告依前揭上訴理由
    提起上訴，為無理由，應予駁回。
四、末查，被告丙○○前未曾因故意犯罪受有期徒刑以上刑之宣
    告，有臺灣高等法院被告前案紀錄表及刑案資料查註紀錄表
    各一份附卷可稽，其因年輕思慮未周，致罹刑典，事後坦承
    犯行，顯有悔意，且已與其中之被侵害公司光榮公司達成民
    事和解，此有賠償和解契約書一份在卷為憑，並經證人即告
    訴代理人甲○○於本院審理時到庭陳述屬實，被告經此偵審
    程序教訓及刑之宣告，應能知所警惕而無再犯之虞，本院給
    合各情，認第一審簡易判決所宣告之刑以暫不執行為適當，
    併予宣告緩刑二年，以啟自新。
五、據上論斷，應依刑事訴訟法第四百五十五條之一第一項、第
    三項、第三百七十三條、第三百六十八條，刑法第七十四條
    第一項第一款，判決如主文。
本案經檢察官乙○○到庭執行職務。
中    華    民    國    97    年     3    月    31    日
                  刑事第二庭    審判長法  官  曾佩琦
                                      法  官  許金樹
                                      法  官  郭書豪
以上正本證明與原本無異。
本件不得上訴。
                                      書記官  林念慈
中    華    民    國    97    年     3    月    31    日
附錄論罪科刑法條：
【著作權法第九十一條之一條第二項、第三項】
  明知係侵害著作財產權之重製物而散布或意圖散布而公開陳列
  或持有者，處三年以下有期徒刑，得併科新臺幣七萬元以上七
  十五萬元以下罰金。
  犯前項之罪，其重製物為光碟者，處六月以上三年以下有期徒
  刑，得併科新臺幣二十萬元以上二百萬元以下罰金。但違反第
  八十七條第四款規定輸入之光碟，不在此限。


司法院資訊處製作；財團法人民間司法改革基金會備份。
